【裁判字號】    97,台非,543
【裁判日期】    971030
【裁判案由】    違反毒品危害防制條例
【裁判全文】
最高法院刑事判決              九十七年度台非字第五四三號
上  訴  人  最高法院檢察署檢察總長
被      告  甲○○
上列上訴人因被告違反毒品危害防制條例案件，對於台灣士林地
方法院中華民國九十七年一月二十二日第一審確定判決（九十六
年度訴字第一一二四號；起訴案號：台灣士林地方法院檢察署九
十六年度毒偵字第二二六六號），認為違法，提起非常上訴，本
院判決如下：
    主  文
原判決撤銷。
本件公訴不受理。
    理  由
非常上訴理由稱：「按已經提起公訴或自訴之案件，在同一法院
重行起訴者，應諭知不受理之判決，刑事訴訟法第三百零三條第
二款定有明文；縱先起訴之判決，確定在後，如判決時，後起訴
之判決尚未確定，仍應就後起訴之判決，依非常上訴程序予以撤
銷，諭知不受理。司法院大法官會議釋字第一六八號解釋可供參
考。查本件被告甲○○於九十六年八月二十六日至二十七日間分
別注射第一級毒品海洛因及吸食第二級毒品安非他命各一次之事
實，業經台灣士林地方法院檢察署檢察官起訴，並經台灣士林地
方法院於九十七年一月三十一日判決（九十六年度訴字一０五一
號）在案，惟檢察官就被告所犯同一事實復又重行起訴，雖後起
訴之案件，上開法院卻先行於九十七年一月二十二日判決（九十
六年度訴字一一二四號）被告有罪而未為不受理之諭知。上開二
件判決，先起訴之判決確定在後，但其判決時後起訴之判決尚未
確定，揆諸首揭大法官會議解釋，則後起訴之判決應依非常上訴
程序予以撤銷，諭知不受理為是。從而本件後起訴之判決未為不
受理之判決即屬違背法令。案經確定，爰依刑事訴訟法第四百四
十一條、第四百四十三條提起非常上訴，以資糾正。」等語。
本院按：已經提起公訴或自訴之案件，在同一法院重行起訴者，
應諭知不受理之判決，刑事訴訟法第三百零三條第二款定有明文
。本件被告甲○○於民國九十六年八月二十六至二十七日間分別
注射第一級毒品海洛因及吸食第二級毒品安非他命各一次之事實
，業經台灣士林地方法院檢察署檢察官於同年九月二十六日提起
公訴（九十六年度毒偵字第一九三二號），於同年十月二十三日
繫屬原審法院（九十六年度訴字第一０五一號），並經原審法院
於九十七年一月三十一日為科刑判決在案。而上開同一犯罪事實
，因警局重複移送，同署檢察官乃於九十六年十月二十五日重行
起訴（九十六年度偵字第二二六六號），於同年十一月十二日繫
屬同法院，雖後起訴之案件，該院於九十七年一月二十二日亦為
被告有罪之科刑判決（九十六年度訴字第一一二四號），有各該
卷證資料可按。顯有同一案件重行起訴之情形，案經確定，且於
被告不利，依上開法律規定及司法院釋字第一六八號解釋意旨，
上開先行起訴之案件判決之時，後起訴之案件既未判決確定，自
應就後起訴之判決，依非常上訴程序，予以處理。非常上訴意旨
執以指摘，洵有理由。應由本院將原判決撤銷，改判諭知公訴不
受理，以資救濟。
據上論結，應依刑事訴訟法第四百四十七條第一項第一款、第三
百零三條第二款，判決如主文。
中    華    民    國  九十七  年    十    月   三十   日
                      最高法院刑事第十一庭
                          審判長法官  花  滿  堂
                                法官  黃  正  興
                                法官  陳  東  誥
                                法官  林  錦  芳
                                法官  洪  昌  宏
      本件正本證明與原本無異
                                      書  記  官
中    華    民    國  九十七  年   十一   月    四    日
                                                      K


司法院資訊處製作；財團法人民間司法改革基金會備份。
